臺灣臺中地方法院刑事裁定　　　　　　95年度交聲字第1208號
原處分機關　交通部公路總局臺中區監理所
受處分人　　甲○○
即異議人
上列受處分人因違反道路交通管理處罰條例案件，對於交通部公
路總局臺中區監理所中華民國95年10月2 日所為之處分（中監違
字第裁60－G00000000號裁決書）聲明異議，本院裁定如下：
    主  文
異議駁回。
    理  由
一、原處分意旨略以：異議人即受處分人甲○○於民國94年12月
    14日10時36分許，駕駛車號3R－6713號自用小客車，行經臺
    中市○○路、大雅路口處，因有「駕車行經有燈光號誌管制
    之交岔路口闖紅燈」之違規，遭臺中市警察局交通隊（下稱
    舉發單位）員警依違反道路交通管理處罰條例第53條第1項
    規定逕行舉發，惟經舉發單位依法定地址送達違規通知單，
    因「招領逾期」遭退件，舉發單位爰依違反道路交通管理事
    件統一裁罰標準及處理細則第5 條及行政程序法第74條規定
    ，將違規單寄存於送達地之郵政機關，依法完成寄存送達在
    案；異議人未於期限內到案，該所遂於95年10月2 日以中監
    違字第裁60－G00000000 號裁決書，處罰鍰新臺幣5,400 元
    並依道路交通管理處罰條例第63條第1 項記違規點數3 點等
    語。
二、異議意旨則以：違規通知書雖已送達受處分人暫寄戶籍處，
    但受處分人確實未接獲違規通知書，並非蓄意逾期繳納罰款
    ，請求以最低罰額裁處等語。
三、按汽車駕駛人，行經有燈光號誌管制之交岔路口闖紅燈者，
    處新臺幣一千八百元以上五千四百元以下罰鍰。逾越應到案
    期限60日以上，繳納罰鍰或逕行裁決處罰者，處5,400 元罰
    鍰。汽車駕駛人有下列各款所列條款之一者，除依原條款處
    罰鍰外，並予記點：（三）有第四十三條、第五十三條或第
    五十四條情形之一者，各記違規點數三點。道路交通管理處
    罰條例第53條第1 項、第63條第1 項第3 款、違反道路交通
    管理事件統一裁罰基準表分別定有明文。次按違反道路交通
    管理事件統一裁罰基準及處理細則第5 條規定：處理違反道
    路交通管理事件，有關文書送達之程序，依行政程序法之規
    定。而送達，於應受送達人之住居所、事務所或營業所為之
    ；送達，不能依前二條規定為之者，得將文書寄存送達地之
    地方自治或警察機關，並作送達通知書兩份，一份黏貼於應
    受送達人住居所、事務所、營業所或其就業處所門首，另一
    份交由鄰居轉交或置於該送達處所信箱或其他適當位置，以
    為送達；前項情形，由郵政機關為送達者，得將文書寄存於
    送達地之郵政機關，行政程序法第72條第1 項前段、第74條
    第1 項、第2 項定有明文。又行政文書依行政程序法第74條
    第1 項規定為寄存送達者，如確已完成文書寄存於地方自治
    、警察機關或郵政機構，並製作送達通知單二份，一份黏貼
    於送達處所之門首，另一份交由鄰居轉交或置於送達處所信
    箱或其他適當位置時，無論應受送達人實際上顧何時受領文
    書，均以寄存之日期視為收受送達之日期，而發生送達之效
    力（最高行政法院95年度裁字第634 號裁定要旨及法務部93
    年4 月13日法律字第0930014628號函可資參照）。
四、經查：
  (一)受處分人對於原處分機關依據舉發單位所掣開中市警交字第
    G00000000 號舉發違反道路交通管理事件通知單（下稱舉發
    通知單）而為裁罰之違規事實，並無爭議，此有受處分人於
    卷附之聲明異議狀內所述可證，是受處分人確有本件違規事
    實應可認定。
  (二)本件舉發通知單送達之際，受處分人之住所係設於臺中市○
    區○○路254 號，舉發單位委由郵政機關向上址為送達，因
    未獲會晤受處分人，亦無受領文書之同居人、受僱人或接收
    郵件人員，而於95年2 月21日寄存於臺中五權路郵局，並作
    送達通知書二份，一份黏貼於上址門首，另一份置於該址信
    箱或其他適當位置，以為送達等情，業據受處分人於聲明異
    議狀內供承在卷，並有受處分人戶籍謄本1 份、臺中市警察
    局95年10月31日中市警交字第0950099050號函及所附臺中市
    警察局送達證書各1 紙附卷可憑。縱若受處分人實際上未居
    住於上址，惟受處分人始終未向監理機關聲請變更地址，足
    見受處分人並無廢止前開戶籍住所之意思，揆諸前開說明，
    本件舉發通知單向受處分人之戶籍地址送達，應屬合法，且
    該送達自寄存之日即95年2 月21日，已生合法送達之效力。
    另交通違規件數繁多，送達不論係親自收受或寄存送達、甚
    或公示送達，如屬有效之送達，則受處分人之權益包括陳述
    意見之機會，業已受到保障，至於受處分人事實上是否知悉
    該公告或通知內容，則應由受處分人自行負責，要難令舉發
    機關擔負事實上之通知義務，否則寄存或公示送達之法定送
    達方式，即形同具文。是以受處分人辯稱其因未接獲舉發通
    知書而未依限納罰云云，即難謂適法。
  (三)準此，受處分人在經合法寄存送達生效後，有逾越應到案期
    限60日以上情形，原處分機關依法裁處5,400 元罰鍰並記違
    規點數3 點，經核尚無不當，從而，異議意旨非有理由，不
    能准許，自應予以駁回。
五、據上論斷，依道路交通案件處理辦法第19條，裁定如主文。
中　　華　　民　　國　　96　　年　　4 　　月　　14　　日
                  交通法庭      法  官  楊萬益
上正本證明與原本無異。
如不服本裁定，應於送達後五日內，向本院提出抗告狀。
                                書記官  李國敬
中　　華　　民　　國　　96　　年　　4 　　月　　14　　日
